臺灣臺中地方法院刑事判決　　　　　　　　　　　　九十三年度易字第一八六八號
　　公　訴　人　臺灣臺中地方法院檢察署檢察官
　　被　　　告　甲○○
右列被告因違反毒品危害防制條例案件，經檢察官提起公訴（九十三年度毒偵字第一
八九八號、九十三年度偵字第一三七○八號），被告於準備程序中就被訴事實為有罪
之陳述，經告知簡式審判程序之旨，並聽取公訴人、被告之意見後，由本院合議庭裁
定由受命法官獨任進行簡式審判程序，判決如左：
    主    文
甲○○連續施用第二級毒品，累犯，處有期徒刑捌月，扣案之第二級毒品安非他命（
警秤毛重零‧捌公克扣除外包裝袋後之安非他命淨重），沒收銷燬之，另扣案之第二
級毒品安非他命之外包裝袋壹只、吸食器壹組，均沒收之。又持有第一級毒品，累犯
，處有期徒刑肆月，扣案之第一級毒品海洛因（淨重零‧零捌公克）沒收銷燬之，另
扣案之第一級毒品海洛因之外包裝袋壹只沒收之。應執行有期徒刑拾月，扣案之第二
級毒品安非他命（警秤毛重零‧捌公克扣除外包裝袋後之安非他命淨重）、第一級毒
品海洛因（淨重零‧零捌公克），均沒收銷燬之，另扣案之第二級毒品安非他命之外
包裝袋壹只、吸食器壹組、第一級毒品海洛因之外包裝袋壹只，均沒收之。
    犯罪事實
一、甲○○曾於民國八十七年間因施用毒品案件，經本院以八十七年度毒聲字第二九
    三八號裁定送觀察、勒戒（觀察勒戒期間：八十七年十一月四日起至同年十一月
    十八日止），認無繼續施用毒品之傾向，而由臺灣臺中地方法院檢察署檢察官以
    八十七年度偵字第二四二五四號處分不起訴確定。又因施用第二級毒品案件，經
    依本院八十八年度毒聲字第二八四六號裁定送觀察、勒戒後（觀察勒戒期間：八
    十八年五月十三日起至同年六月十一日止），認有繼續施用毒品傾向，由本院以
    八十八年度毒聲字第三一五九號裁定令入戒治處所施以強制戒治一年，嗣其經戒
    治期滿三月，戒治期間成績評定為合格，再由本院以八十八年度毒聲字第六○六
    八號裁定停止戒治，所餘戒治期間付保護管束，嗣於八十九年五月三十日因保護
    管束期滿視為強制戒治執行完畢，刑期部分復經本院以八十八年度沙簡字第四八
    一號判處有期徒刑四月確定；復因竊盜案件，經本院以八十八年度易字第二四三
    一號判處有期徒刑四月確定，上開施用第二級毒品、竊盜二罪再由本院以八十九
    年度聲字第三二九六號裁定定應執行有期徒刑六月，並於八十九年三月二十日執
    行完畢而出監。另因施用第二級毒品案件，先由本院以九十年度毒聲字第四九四
    ○號裁定令入戒治處所施以強制戒治一年，於九十二年三月二日執行完畢而出戒
    治所，刑期部分由本院以九十年度易字第三二七九號判處有期徒刑六月確定；再
    因詐欺案件，經本院以九十一年度易字第七五九號判處有期徒刑六月確定，前開
    施用第二級毒品、詐欺二罪，由本院以九十一年度聲字第二一一○號裁定定應執
    行有期徒刑十月，並九十三年一月一日縮短刑期執行完畢而出監。
二、詎其仍不知悛悔，於強制戒治執行完畢釋放後五年內，竟基於施用第二級毒品安
    非他命之概括犯意，自九十三年四月初某日起至九十三年五月三十一日凌晨三時
    止，以平均二至三日施用一次之量，在臺中縣龍井鄉○○村○○路二一五巷二弄
    四號之住處，以將少許第二級毒品安非他命置於吸食器上以火燒烤產生煙霧而吸
    其煙霧之方式，連續施用第二級毒品安非他命多次。其明知海洛因為毒品危害防
    制條例所列管之第一級毒品，竟於九十三年五月三十一日凌晨零時許，另基於持
    有第一級毒品海洛因之犯意，在臺中縣沙鹿鎮某不詳店名之電動遊戲場，向不詳
    姓名年籍年約三十餘歲綽號「阿聰」之成年男子，以新臺幣（下同）五百元之代
    價購得第一級毒品海洛因一包（淨重○‧○八公克，空包裝袋重○‧二○公克）
    而持有之。嗣於九十三年五月三十一日上午八時許，因甲○○之父親何連常同意
    並偕同警方前往臺中縣龍井鄉○○村○○路二一五巷二弄四號之住處執行搜索，
    並在甲○○房間床上扣得其所有之第一級毒品海洛因（淨重○‧○八公克）、第
    二級毒品安非他命（警秤毛重○‧八公克扣除外包裝袋後之安非他命淨重）、供
    前開第一級毒品海洛因包裝用之外包裝袋一只、供前開第二級毒品安非他命包裝
    用之外包裝袋一只、吸食器一組等物，且為警採集尿液送驗後，呈安非他命陽性
    反應，始查悉上情。
三、案經臺中縣警察局烏日分局報請臺灣臺中地方法院檢察署檢察官偵查起訴。
    理    由
一、右開連續施用第二級毒品安非他命多次之事實，業據被告甲○○於本院審理時坦
    承不諱，且被告為警所採集之尿液，經送中山醫學大學大學附設醫院藥物濫用檢
    測中心檢驗結果，安非他命確呈陽性反應，有該中心九十三年六月十八日所出具
    之檢驗報告附卷可稽。而扣案之白色不明粉末一包經送請法務部調查局鑑定結果
    ，確含有第一級毒品海洛因之成分（淨重○‧○八公克），亦有該局九十三年七
    月六日調科壹字第一二○○一四○一九號鑑定通知書一紙在卷足憑，此外復有第
    二級毒品安非他命（警秤毛重○‧八公克扣除外包裝袋後之安非他命淨重）、供
    前開第一級毒品海洛因包裝用之外包裝袋一只、供前開第二級毒品安非他命包裝
    用之外包裝袋一只、吸食器一組等物扣案足資佐證，則被告自白連續施用第二級
    毒品安非他命多次及持有第一級毒品海洛因等犯行，核與事實相符，堪予採信，
    本件事證明確，被告之犯行均洵堪認定。
二、按海洛因、安非他命分別係毒品危害防制條例所定之第一級毒品及第二級毒品，
    不得非法施用。是被告甲○○施用第二級毒品安非他命，及持有第一級毒品海洛
    因之行為，核係犯毒品危害防制條例第十條第二項之施用第二級毒品罪，及同條
    例第十一條第一項持有第一級毒品罪。查被告為供施用第二級毒品而持有該級毒
    品之低度行為，應為施用第二級毒品之高度行為所吸收，不另論罪。次查被告連
    續施用第二級毒品安非他命多次之犯行，時間緊接，觸犯構成要件相同之罪，顯
    係基於概括犯意反覆為之，為連續犯，應依刑法第五十六條之規定，以一罪論，
    並加重其刑。又被告所犯上開施用第二級毒品罪及持有第一級毒品罪之間，犯意
    各別，罪名互異，應分論併罰之。末查被告曾因施用第二級毒品案件，經依本院
    八十八年度毒聲字第二八四六號裁定送觀察、勒戒後（觀察勒戒期間：八十八年
    五月十三日起至同年六月十一日止），認有繼續施用毒品傾向，由本院以八十八
    年度毒聲字第三一五九號裁定令入戒治處所施以強制戒治一年，嗣其經戒治期滿
    三月，戒治期間成績評定為合格，再由本院以八十八年度毒聲字第六○六八號裁
    定停止戒治，所餘戒治期間付保護管束，嗣於八十九年五月三十日因保護管束期
    滿視為強制戒治執行完畢，刑期部分復經本院以八十八年度沙簡字第四八一號判
    處有期徒刑四月確定；復因竊盜案件，經本院以八十八年度易字第二四三一號判
    處有期徒刑四月確定，上開施用第二級毒品、竊盜二罪再由本院以八十九年度聲
    字第三二九六號裁定定應執行有期徒刑六月，並於八十九年三月二十日執行完畢
    而出監。另因施用第二級毒品案件，先由本院以九十年度毒聲字第四九四○號裁
    定令入戒治處所施以強制戒治一年，於九十二年三月二日執行完畢而出戒治所，
    刑期部分由本院以九十年度易字第三二七九號判處有期徒刑六月確定；再因詐欺
    案件，經本院以九十一年度易字第七五九號判處有期徒刑六月確定，前開施用第
    二級毒品、詐欺二罪，由本院以九十一年度聲字第二一一○號裁定定應執行有期
    徒刑十月，並九十三年一月一日縮短刑期執行完畢而出監等情，有臺灣臺中地方
    法院檢察署刑案資料查註紀錄表及臺灣高等法院被告全國前案紀錄表各一份在卷
    可稽，其於五年以內再犯本件有期徒刑之二罪，均為累犯，分別就施用第二級毒
    品、持有第一級毒品部分，各應依刑法第四十七條之規定遞加重其刑及加重其刑
    。爰審酌被告平日素行，且曾因施用毒品遭查獲經送觀察勒戒二次，二次強制戒
    治，並判處徒刑且執行完畢，而未知警惕仍再犯本案連續施用第二級毒品之罪，
    足見其雖經觀察、勒戒及強制戒治等治療程序，未能徹底袪除施用毒品之惡習，
    猶再次施用，致深陷毒癮而難以自拔，顯未能善體國家設置觀察、勒戒及強制戒
    治機構，協助毒品施用者戒除毒癮之良法美意，且明知海洛因為毒品危害防制條
    例所列管之毒品，仍持有之，惟念及施用毒品本質上係戕害自身健康之行為，持
    有毒品及施用毒品亦尚未嚴重破壞社會秩序或侵害他人權益，被告犯罪後坦承犯
    行態度尚屬良好，及其施用第二級毒品安非他命之次數、期間、持有第一級毒品
    海洛因之數量等一切情狀，量處如主文所示之刑，並定期應執行刑，以示懲儆。
三、至扣案之安非他命（警秤毛重○‧八公克扣除外包裝袋後之安非他命淨重）、海
    洛因（淨重○‧○八公克），分別係屬第二級毒品、第一級毒品，均應依毒品危
    害防制條例第十八條第一項前段之規定沒收銷燬之。又扣案之供前開第二級毒品
    安非他命、第一級毒品海洛因之外包裝袋各一只，均分別可與上開第二級毒品及
    第一級分離，而其主要作用在於包裹毒品，防其裸露、潮濕，便於被告分別攜帶
    施用毒品及持有毒品所用，且扣案之吸食器一組則係被告施用第二級毒品安非他
    命所用之物，而前開外包裝袋二只及吸食器一組，均係屬被告所有，業據被告供
    承在卷（見本院卷第六六頁），均爰依刑法第三十八條第一項第二款之規定宣告
    沒收。
據上論斷，應依刑事訴訟法第二百七十三條之一第一項、第二百九十九條第一項前段
，毒品危害防制條例第十條第二項、第十一條第一項、第二十三條第二項、第十八條
第一項前段，刑法第十一條、第五十六條、第四十七條、第五十一條第五款、第三十
八條第一項第二款，判決如主文。
本案經檢察官乙○○到庭執行職務。
中      華      民      國    九十三    年     十一     月     三十     日
                                臺灣臺中地方法院刑事第十三庭
                                    法  官  陳  可  薇
右正本證明與原本無異。
如不服本判決，應於送達後十日內向本院提出上訴狀（須附繕本），上訴於臺灣高等
法院臺中分院。
                                    書記官
中      華      民      國    九十三    年     十一     月     三十     日
附錄論罪科刑法條
毒品危害防制條例第十條第二項
施用第二級毒品者，處三年以下有期徒刑。
毒品危害防制條例第十一條第一項
持有第一級毒品者，楚三年以下有期徒刑、拘役或新臺幣五萬元以下罰金。
